臺灣宜蘭地方法院刑事判決
110年度重訴字第5號
公  訴  人  臺灣宜蘭地方檢察署檢察官
被      告  蔣凱勝



義務辯護人  林志嵩律師
上列被告因違反槍砲彈藥刀械管制條例等案件，經檢察官提起公
訴（110年度偵字第1171號、110年度偵字第498號），本院判決
如下：
    主  文
蔣凱勝未經許可，持有非制式手槍，處有期徒刑伍年，併科罰金
新臺幣貳萬元，罰金如易服勞役，以新臺幣壹仟元折算壹日。又
以加害生命、身體之事恐嚇他人，致生危害於安全，處有期徒刑
肆月，如易科罰金，以新臺幣壹仟元折算壹日。  
扣案之非制式手槍壹枝（槍枝管制編號：0000000000，含彈匣貳
個），沒收。  
    犯罪事實
一、蔣凱勝知悉可發射子彈具有殺傷力之非制式槍枝、子彈，分
    別為槍砲彈藥刀械管制條例所管制之物品，非經主管機關許
    可，不得持有，仍於民國103年2月19日前某時日，在宜蘭縣
    員山鄉枕山地區自友人李王偉（已死亡，於103年2月19日除
    戶）處，取得未經許可持有具殺傷力仿手槍外型改造之非制
    式手槍一枝（槍枝管制編號：0000000000，含彈匣二個）及
    供上述手槍使用具殺傷力之改造子彈9顆（其餘2顆不具殺傷
    力）後，即將之藏放於員山鄉同樂村墳墓地區附近，而未經
    許可持有該非制式手槍及子彈。嗣因與李晨希、陳嘉偉(2人
    為夫妻)之間有閒隙，乃持上開手槍及子彈，於109年12月30
    日20時20分許前某時，駕駛車號0000-00號自用小客車，前
    往宜蘭縣○○鄉○○路0段000巷00號李晨希、陳嘉偉之住處前，
    以加害生命、身體之事，向李晨希、陳嘉偉恐嚇稱：「一小
    時內找我，不然就去陳家開槍」等語，接著即對空擊發具殺
    傷力之子彈1顆後駕車離去，並接續前接恐嚇之犯意，於同
    日20時28分許及40分許，在其可公開閱覽之臉書上先後刊登
    「宣戰 我開炮了，給妳一小時 否則陳家遭殃」及「禍不給
    家人，但別逼我 剛剛跟你說了 一小時跟我聯絡 你不信走
    著看 妳知道的，我不會讓妳等」等語，恐嚇李晨希、陳嘉
    偉，使李晨希、陳嘉偉2人閱覽後心生畏懼，致生危害於李
    晨希、陳嘉偉安全，旋再將上開手槍及剩餘之子彈移置於同
    鄉圳寮路63號繼續藏放。案經警據報後，於110年1月1日15
    時20分許，持搜索票前往宜蘭縣○○鄉○○路00號，查獲上述具
    殺傷力之手槍1枝(含彈匣2個，起訴書誤載為1個)、子彈10
    顆(經試射8顆具殺傷力，其中2顆不具殺傷力)。
二、案經李晨希、陳嘉偉訴由宜蘭縣政府警察局礁溪分局報告臺
    灣宜蘭地方檢察署檢察官偵查起訴。
    理  由
一、證據能力：本院引用被告以外之人於審判外之陳述，業經  
    檢察官、被告及其辯護人於本院準備及審理程序時均未爭  
    執其證據能力，本院審酌該等證據作成之情況，核無違法  
    取證或其他瑕疵，且與待證事實具有關聯性，認為以之作  
    為證據為適當，依刑事訴訟法第159條之5規定，均有證據  
    能力。其餘認定本案犯罪事實之非供述證據，查無違反法  
    定程序取得之情，依刑事訴訟法第158條之4規定反面解  釋
    ，亦具有證據能力。
二、認定犯罪事實所憑之證據及理由：
(一)上開犯罪事實，業據被告於警詢、偵查及本院審理中均坦承
    不諱，核與證人陳嘉偉於警詢（警卷第8-11頁）、偵查時（
    宜蘭地檢110年度偵字第498號卷第58-59頁）及證人李晨希
    於警詢（警卷第13-15頁）、偵查時（前揭偵卷第58-59頁）
    證述之情節，均大致相符，被告之自白顯與事實相符，堪予
    採憑。復有扣押筆錄、扣押物品目錄表（以上均參見前揭偵
    卷第15-18頁）、蒐證照片（前揭偵卷第22-23頁反面）、監
    視器錄影翻拍照片6張（警卷第33-35頁）、現場照片（警卷
    第36-39頁）、臉書PO文擷圖2張（警卷第39-40頁）在卷足
    資佐憑。
(二)又扣案如事實欄所示之手槍1支（槍枝管制編號0000000000
    ，含彈匣2個），經送鑑定，認係非制式手槍，由仿手槍外
    型製造之槍枝，組裝已貫通之金屬槍管而成，擊發功能正常
    ，可供擊發適用子彈使用，認具殺傷力。子彈10顆，經送鑑
    定，認均係非制式子彈，由金屬彈殼組合直徑約9.0mm金屬
    彈頭而成，採樣3顆試射：2顆，均可擊發，認具殺傷力；1
    顆，無法擊發，認不具殺傷力，有內政部警政署刑事警察局
    110年2月17日刑鑑字第1100006360號鑑定書在卷可稽（參見
    前揭偵卷第37-38頁反面）；嗣其餘7顆子彈，經本院再送鑑
    定後，均經試射：6顆，均可擊發，認具殺傷力；1顆，無法
    擊發，認不具殺傷力，有內政部警政署刑事警察局110年9月
    24日刑鑑字第1108000510號函在卷可稽（參見本院卷第59頁
    ）。又被告持往犯罪事實欄所示之時地射擊一發之子彈， 
    係可擊發，顯具殺傷力。是被告所持本案槍彈確實具有殺傷
    力無訛。
(三)本件事證明確，被告犯行已均堪認定，應依法論科。
三、論罪科刑：
(一)按犯罪之實行，學理上有接續犯、繼續犯、集合犯、吸收犯
    、結合犯等實質上一罪之分類，因均僅給予一罪之刑罰評價
    ，故其行為之時間認定，當自著手之初，持續至行為終了，
    並延伸至結果發生為止，倘上揭犯罪時間適逢法律修正，跨
    越新、舊法，而其中部分作為，或結果發生，已在新法施行
    之後，應即適用新規定，不生依刑法第2條比較新、舊法而
    為有利適用之問題（最高法院110年度台上字第1848號判決
    參照），查被告自103年2月19日前某時日起迄110年1月1日1
    5時20分許為警查獲時止，非法持有具殺傷力之槍枝及子彈
    ，為持有行為之繼續犯；而被告為警查獲前，槍砲彈藥刀械
    管制條例第7條第1項，為配合修正條文第4條第1項第1款修
    正槍砲定義，於第1項增訂「制式或非制式」之文字，另第2
    項至第6項則未修正，故而槍砲彈藥刀械管制條例雖於109年
    6月10日修正公布，並於同年月12日生效施行，惟被告之持
    有前揭槍枝行為，既然延續至新法修正施行後，依前開說明
    ，自應依其查獲時即已修正生效之槍砲彈藥刀械管制條例規
    定論處，從而本件自無新舊法比較之問題。
(二)按非法持有槍砲彈藥刀械等違禁物，所侵害者為社會法益，
    其持有之繼續，為行為之繼續，而非狀態之繼續，故其持有
    槍砲彈藥刀械時，該罪雖告成立，但其完結，須繼續至持有
    行為終了時為止（最高法院110年度台上字第357號判決參照
    ）。被告於警詢及本院審理中均供陳：本案槍彈係其友人李
    王偉103年2月19日死亡除戶前，交付予伊等語（參見前揭偵
    卷第10頁及本院卷第89頁），是被告就本案槍彈之持有時點
    ，應自李王偉103年2月19日死亡除戶前某日起迄110年1月1
    日15時20分許為警查獲時止，非法持有具殺傷力之槍、彈，
    應均屬繼續犯，而均僅成立單純一罪。是核被告未經許可持
    有非制式手槍及子彈部分，所為係犯槍砲彈藥刀械管制條例
    第7條第4項之非法持有非制式手槍罪及同條例第12條第4項
    之非法持有子彈罪。被告同時持有本案槍、彈，因係二種以
    上不相同種類客體，屬於以一行為同時觸犯非法持有非制式
    手槍罪及非法持有子彈罪，為想像競合犯，應依刑法第55條
    前段規定，從一重之非法持有非制式手槍罪處斷。起訴書論
    罪法條雖就被告非法持有非制式手槍犯行記載涉犯槍砲彈藥
    刀械管制條例第8條第3項之意圖供犯罪而非法持有可發射子
    彈具殺傷力之槍枝罪；就未經許可持有子彈部分記載係犯槍
    砲彈藥刀械管制條例第12條第3項之意圖供犯罪而非法持有
    子彈罪。然查，本件並無積極證據足資證明被告前揭非法持
    有非制式手槍及子彈之時，即係基於意圖供犯罪而非法持有
    ，檢察官起訴書起訴法條此部分容有誤會，且經本院於審理
    中告知被告涉犯槍砲彈藥刀械管制條例第7條第4項之非法持
    有非制式手槍罪及同條例第12條第4項之非法持有子彈罪等
    罪名，已無礙被告防禦權之行使，爰變更檢察官起訴書之起
    訴法條，併予敘明。另被告以加害生命、身體之事恐嚇他人
    ，致生危害於安全部分，核係犯刑法第305條之恐嚇危害安
    全罪。被告一行為同時恐嚇被害人李晨希、陳嘉偉二人，係
    一行為同時觸犯二恐嚇危害安全罪，屬想像競合犯，應依刑
    法第55條前段之規定從一處斷。公訴意旨雖就前揭被告接續
    於同日20時28分許及40分許，在其可公開閱覽之臉書上先後
    刊登「宣戰 我開炮了，給妳一小時 否則陳家遭殃」及「禍
    不給家人，但別逼我 剛剛跟你說了 一小時跟我聯絡 你不
    信走著看 妳知道的，我不會讓妳等」等語，恐嚇李晨希、
    陳嘉偉之事實，漏未記載，惟此部分與起訴書已記載被告恐
    嚇被害人李晨希、陳嘉偉二人之部分，有接續犯實質上一罪
    之關係，為起訴效力所及，本院自得併予審究之，併予敘明
    。被告所犯前揭非法持有非制式手槍罪及恐嚇危害安全罪，
    二罪間犯意各別，行為及罪名互異，應予分論併罰。按刑法
    第59條之酌量減輕其刑，必於犯罪之情狀，在客觀上足以引
    起一般同情，認為即予宣告法定低度刑期，猶嫌過重者，始
    有其適用（最高法院51年台上字第899號判例意旨參照），
    查被告未經許可持有非制式手槍及子彈，所為危害社會治安
    ，殊值非難，且查被告非法持有改造手槍及子彈後，復持以
    恐嚇他人犯罪，尚難謂有情輕法重之情狀而在客觀上顯有足
    以引起一般同情而可堪憫恕之處，核與刑法第59條之要件不
    符，爰就此部分不依刑法第59條之規定酌減其刑。爰審酌被
    告未經許可，無故持有非制式手槍及子彈，對社會治安及他
    人生命、身體之安全構成潛在威脅非輕，且因與被害人存有
    嫌隙，即持槍恐嚇他人，法治觀念明顯偏差，惟念其犯後坦
    承罪行，態度尚可，暨其犯罪之動機、目的、手段、警詢自
    承高中肄業之智識程度、家庭經濟狀況為勉持之生活狀況等
    一切情狀，分別量處如主文所示之刑，並就併科罰金部分諭
    知易服勞役之折算標準，及就所犯恐嚇罪所處有期徒刑部分
    ，諭知易科罰金之折算標準。
四、沒收：
    扣案如犯罪事實欄所示之非制式手槍一枝（含彈匣2個) ，
    核屬違禁物，不問屬於犯罪行為人與否，應依刑法第38條第
    1項規定宣告沒收之。至被告本案持有如犯罪事實欄所示具
    殺傷力之子彈9顆，其中子彈8顆，經送鑑定試射，業均已擊
    發耗損，另1顆子彈則經被告於犯罪事實欄所示之時地擊發
    ，均已失其違禁物之性質，爰均不予宣告沒收。
據上論斷，應依刑事訴訟法第299條第1項前段、第300條，槍砲
彈藥刀械管制條例第7條第4項、第12條第4項，刑法第11條前段
、第305條、第55條、第41條第1項前段、第42條第3項、第38條
第1項，刑法施行法第1條之1第1項，判決如主文。
本案經檢察官張鳳清提起公訴，檢察官吳志成到庭執行職務。
中　　華　　民　　國　　110 　年　　11　　月　　25　　日
                         臺灣宜蘭地方法院刑事第二庭
                                 法  官　黃永勝
　　　　　　　　　　　　　　　　 法  官  劉致欽
　　　　　　　　　　　　　　　　 法  官  陳盈孜
以上正本證明與原本無異。
如不服本判決應於收受本判決後20日內向本院提出上訴書狀，並
應敘述具體理由。若未敘述理由者，應於上訴期間屆滿後20日內
向本院補提理由書狀(均須按他造當事人之人數附繕本)。
                                 書記官　林怡君
中　　華　　民　　國　　110 　年　　11　　月　　25　　日
本案論罪科刑主要法條：
槍砲彈藥刀械管制條例第7條第4項
未經許可，持有、寄藏或意圖販賣而陳列第1項所列槍砲、彈藥
者，處5年以上有期徒刑，併科新臺幣1千萬元以下罰金。

槍砲彈藥刀械管制條例第12條第4項
未經許可，持有、寄藏或意圖販賣而陳列子彈者，處5年以下有
期徒刑，併科新台幣300萬元以下罰金。

中華民國刑法第305條
以加害生命、身體、自由、名譽、財產之事恐嚇他人，致生危害
於安全者，處2年以下有期徒刑、拘役或9千元以下罰金。